臺灣屏東地方法院刑事判決　　　　　　 96年度交易字第130號
公　訴　人　臺灣屏東地方法院檢察署檢察官
被　　　告　乙○○
上列被告因公共危險等案件，經檢察官提起公訴（96年度偵字第
4176號、第5554號），茲因被告就被訴事實為有罪之陳述，經告
知簡式審判程序意旨並聽取公訴人及被告之意見後，本院裁定依
簡式審判程序審理，判決如下：
    主  文
乙○○服用酒類，不能安全駕駛動力交通工具而駕駛，處有期徒
刑肆月；又因過失傷害人，處有期徒刑捌月；應執行有期徒刑拾
月。
    事  實
一、乙○○原持有普通小型車駕駛執照已於民國81年6 月15日因
    案經吊銷，為無駕駛執照之人。其於96年5 月31日上午10時
    許，在屏東縣潮州鎮四林里某卡拉OK店飲用酒類完畢後，明
    知酒精對於人體注意力及協調能力會產生影響，酒後駕車極
    易因反應遲緩而致生危險，竟仍無照駕駛原車號AX-7456 號
    而已經註銷牌照之自用小客車上路返家，旋於同日上午10時
    50分許，由南往北沿屏東縣潮州鎮○○路行經該路與潮義路
    交岔路口時，本應注意行經閃光紅燈號誌交岔路口時，應減
    速接近，先停止於交岔路口前，讓幹道車優先通行後認為安
    全時，方得續行，且汽車駕駛人飲用酒類後其吐氣所含酒精
    濃度超過每公升0.25毫克以上者，不得駕車，另依當時天候
    晴朗、日間自然光線、路面乾燥、無缺陷、無障礙物、視距
    良好等情況，並無不能注意之情事，竟疏未注意，適有甲○
    ○駕駛車牌號碼YXU-523 號重型機車，由東往西沿潮義路行
    經路口，因閃避不及而遭上開自用小客車撞及，致甲○○因
    人車倒地而受有後枕部擦傷（3 ×1 公分）、顏面擦傷（1
    ×1 公分）及多處擦傷之傷害，嗣乙○○肇事致人受傷後仍
    留在現場，並向到場處理之警員自首而接受裁判，旋經測得
    其吐氣中酒精濃度為0.40mg／Ｌ而查獲酒後駕車行為。
二、案經甲○○訴由屏東縣警察局潮州分局報告臺灣屏東地方法
    院檢察署檢察官偵查起訴。
    理  由
一、前揭酒後無照駕車並肇事致人受傷之事實，除據被告乙○○
    於本院審理時自白不諱，並經證人即告訴人甲○○於警、偵
    詢中證述綦詳，復有道路交通事故現場圖、道路交通事故調
    查報告(一)、(二)表、酒精濃度測試單、驗傷診斷證明書各1 份
    及現場暨車損照片10幀在卷可稽，堪信為真。茲以：
  (一)按酒精對人體所生影響，於吐氣中酒精濃度達每公升0.25毫
    克時，即已輕微中毒，而有輕度協調功能降低，是依道路交
    通安全規則第114 條第2 款規定，汽車駕駛人飲酒後，吐氣
    中所含酒精濃度逾每公升0.25毫克者，即不得駕車；若進而
    其濃度達每公升0.40毫克以上者，肇事率猶分別達到一般正
    常人之6 倍之譜，此觀卷附臺灣高等法院88年10月26日院
    賓文廉字第13407 號致所屬各級法院函檢附法務部88年10月
    1 日法檢字第3641號函暨附件研究報告及中央警察大學蔡
    中志教授製作之「酒精濃度與肇事率之關係表」自明。又一
    般血中酒精濃度約為吐氣中酒精濃度之2,100 倍，而因人體
    之代謝作用，血液中酒精濃度每小時下降約每百毫升10～19
    毫克（mg／dL），有法務部法醫研究所90年2 月1 日法醫所
    90清字第0150號函附卷可參，換算每小時吐氣中酒精濃度下
    降數值為每公升0.0476～0.0905毫克（mg／L） 。本件訊據
    被告乙○○於偵查中自承其酒後係於96年5 月31日上午10時
    許開始駕車，經肇事後嗣同日上午11時18分接受警員酒測時
    ，吐氣中酒精濃度尚有每公升0.40毫克，則依前開比率換算
    其開始駕駛行為時之吐氣中酒精濃度值約介於每公升0.4476
    毫克～0.4905毫克間，已逾前述肇事率為一般正常人6 倍之
    標準，頗具危險。
  (二)次按，閃光紅燈表示「停車再開」，車輛應減速接近，先停
    止於交岔路口前，讓幹道車優先通行後認為安全時，方得續
    行；汽車駕駛人飲用酒類後其吐氣所含酒精濃度超過每公升
    0.25毫克以上者，不得駕車，道路交通標誌標線號誌設置規
    則第211 條第1 項第2 款、道路交通安全規則第114 條第2
    款分別定有明文，此被告乙○○前揭時地身為汽車駕駛人所
    應知悉並注意者，而依卷附道路交通事故調查報告表、肇事
    現場圖、現場及車損照片所示，上開事故發生時間係晴天日
    間，光線充足、視野良好，現場為柏油鋪設之道路，路面乾
    燥、平坦、開闊、無缺陷、無障礙，詎被告乙○○駕駛上開
    自用小客車在此極佳之路況條件下，竟強力撞及橫向行駛於
    幹道之重型機車，造成該機車循受力即自用小客車行進方向
    拋出滑行7.6 公尺以上，是被告乙○○除顯然未依規定於設
    置閃光紅燈交岔路口前停止，讓幹道車優先通行，依事後現
    場未見被告座車後方有任何因發現危險而為閃避、剎車作為
    之痕跡，其當時駕駛作為及應變能力猶與一般正常人迥異，
    於駕駛行為時，除因體內酒精濃度作用致不能有效操控所駕
    車輛，已達不能安全駕駛之程度，其具體駕駛作為就本件事
    故之發生並有違反注意義務之過失情事，而告訴人甲○○係
    因本件事故受有上開傷害，有驗傷診斷證明書在卷可憑，與
    被告前開過失行為顯有直接因果關係，均堪認定。
  (三)今查，酒精對於人體中樞神經系統有抑制作用，酒後從事駕
    駛行為極易因體內酒精作用致身體協調機能及對外界事物之
    反應能力減弱而發生危險，每每造成重大交通事故，嚴重危
    害公眾往來交通安全，乃政府近年來大力宣導禁止並取締酒
    後駕車之行為，自為依卷附個人資料係受有國小畢業教育程
    度，並已參與社會共同生活多年，前於90年間猶已因酒後駕
    車犯公共危險罪，經本院91年度交簡上字第13號（90年度潮
    交簡字第450 號）判處拘役50日確定而入監執行完畢之被告
    乙○○所熟知者。是本件被告犯罪事證已臻明確，應依法論
    科。
二、按汽車係以汽、柴油原動機為動力，並以行駛公共道路為主
    要功能之車輛，為刑法第185 條之3 所規定之動力交通工具
    。核被告乙○○所為，係犯刑法第185 條之3 酒後不能安全
    駕駛動力交通工具而駕駛之公共危險罪，及同法第284 條第
    1 項之過失傷害罪。又按汽車駕駛人，無駕駛執照駕車、酒
    醉駕車、吸食毒品或迷幻藥駕車、行駛人行道或行經行人穿
    越道不依規定讓行人優先通行，因而致人受傷或死亡，依法
    應負刑事責任者，加重其刑至二分之一，道路交通管理處罰
    條例第86條第1 項定有明文。被告乙○○為前揭駕駛行為時
    ，除有酒醉駕車情事外，原領有之普通小型車駕駛執照，猶
    已於81年間即因案吊銷而處於無駕駛執照之狀態，有交通公
    路監理查註紀錄表在卷可參，就其過失傷害部分應依前開規
    定加重其刑。被告乙○○肇事致人受傷後仍留在現場，並於
    員警到達時自首而接受裁判，有警製自首情形紀錄表在卷可
    按，就其過失傷害部分，併依刑法第62條規定減輕其刑，並
    依法先加後減。又被告乙○○所犯上開2 罪，犯意各別，行
    為互殊，所犯構成要件有異，為數罪，應分論併罰之。
三、爰審酌被告乙○○之年齡、品行、智識能力、犯罪情狀、對
    於法益所生侵害之程度，其為31年10月12日出生、受有國小
    畢業教育程度、現無職業之人，有警詢年籍資料在卷可參，
    除前於90年間即曾因酒後吐氣中酒精濃度達每公升0.93毫克
    而駕車犯公共危險罪，經本院91年度交簡上字第13號（90年
    度潮交簡字第450 號）判處拘役50日確定，於91年5 月7 日
    入監執行，91年6 月24日出監執行完畢，稍早於84年間並因
    犯竊盜罪而經臺灣高等法院高雄分院84年度上易字第1487號
    （本院84年度易字第770 號）判處有期徒刑4 月確定，於84
    年10月23日易科罰金執行完畢，有臺灣高等法院被告前案紀
    錄表、臺灣屏東地方法院檢察署刑案資料查註紀錄表、聲請
    簡易判決處刑書各1 份在卷可按，素行欠佳，其既有酒後駕
    車犯公共危險罪而經判刑之紀錄，仍無動於衷，數年後再犯
    本件犯行，無視公共交通及他人生命、財產安全之輕率態度
    ，犯罪時吐氣中酒精濃度數值，所駕動力交通工具為機械推
    力良好，惟早因逾檢註銷牌照而欠缺安全檢驗管理之自用小
    客車，犯罪時間為晴天上午，行駛地區為屏東縣潮州鎮○○
    鄉○路段，頗有往來人車，對於法益產生危險之程度非輕，
    除形成公眾交通往來之危險，並已衍生事故，對法益造成實
    害，並考量所致被害人受傷害之程度，及其犯罪後迭經勸諭
    ，不僅未與被害人達成和解以填補損害，於審理中復不知自
    省，猶昧於事實，於審理時誆稱處理警員未就告訴人一併進
    行酒測等情以為混淆，尚無事證可認有何悔悟意思之犯後態
    度等一切情狀，就所犯各量處如主文所示之刑，並定其應執
    行之刑，以資儆懲。
據上論斷，應依刑事訴訟法第273 條之1 第1 項、第299 條第1
項前段，刑法第185 條之3 、第284 條第1 項，道路交通管理處
罰條例第86條第1 項，刑法第62條前段、第51條第5 款，刑法施
行法第1 條之1 ，判決如主文。
本案經檢察官許英輝到庭執行職務
中　　華　　民　　國　　96　　年　　11　　月　　22　　日
                  　交通法庭　　法  官  陳松檀
以上正本證明與原本無異。
如不服本判決應於收受本判決送達後10日內向本院提出上訴書狀
，其未敘述上訴理由者，並得於提起上訴後10日內向本院補提理
由書狀（均須按他造當事人之人數附繕本）「切勿逕送上級法院
」
中　　華　　民　　國　　96　　年　　11　　月　　22　　日
                                書記官  林祥玉
附錄本案論罪科刑法條全文
中華民國刑法第185條之3
服用毒品、麻醉藥品、酒類或其他相類之物，不能安全駕駛動力
交通工具而駕駛者，處1 年以下有期徒刑、拘役或3 萬元以下罰
金。
中華民國刑法第284條
因過失傷害人者，處6 月以下有期徒刑、拘役或5 百元以下罰金
，致重傷者，處1 年以下有期徒刑、拘役或5 百元以下罰金。
從事業務之人，因業務上之過失傷害人者，處1 年以下有期徒刑
、拘役或1 千元以下罰金，致重傷者，處3 年以下有期徒刑、拘
 役或2 千元以下罰金。
